臺灣高等法院民事裁定　　　　　　　　　 99年度上字第133號
上　訴　人　陳巧智
　　　　　　陳衍良
上　二　人
訴訟代理人　林智群律師
被　上訴人　陳明哲
　　　　　　謝正能
　　　　　　陳遠雄
上列當事人間因確認會議決議不存在等事件，對於中華民國100
年3月15日本院判決，提起上訴，本院裁定如下：
     主  文
上訴人陳巧智及陳衍良應於本裁定正本送達翌日起七日內，補繳
第一審、第二審及上訴第三審裁判費新台幣肆萬玖仟捌佰參拾玖
元。
被上訴人陳明哲、謝正能及陳遠雄應於本裁定正本送達翌日起七
日內，補繳第一審及第二審裁判費新台幣參萬伍仟捌佰參拾柒元
。
理  由
一、按訴訟標的之價額，由法院核定。核定訴訟標的之價額，以
    起訴時之交易價額為準；無交易價額者，以原告就訴訟標的
    所有之利益為準。又以一訴主張數項標的者，其價額合併計
    算之。但所主張之數項標的互相競合或應為選擇者，其訴訟
    標的價額，應依其中價額最高者定之。民事訴訟法第77條之
    1第1項、第2項、第77條之2第1項分別定有明文。次按請求
    確認住戶代表會議決議無效及管理委員當選無效之訴，屬於
    財產權訴訟，其訴訟標的價額，應以原告如獲勝訴判決所得
    受之客觀利益定之。訴訟標的之價額不能核定者，依民事訴
    訟法第77條之12規定，以同法第466條所定不得上訴第三審
    之最高利益額數加十分之一定之（最高法院98年度台抗字第
    319號民事裁定參照）。
二、經查：
  (一)被上訴人陳明哲、謝正能及陳遠雄等三人(下簡稱陳明哲等
    三人)於原審起訴時主張：因陳衍良未繳管理費而不得為召
    集人、已受過半數區分所有權人反對連署，而確認三盟大廈
    於民國(下同)96年11月3日及96年12月29日區分所有權人會
    議決議不存在。對此，上訴人陳巧智及陳衍良(下簡稱陳巧
    智等二人)於原審提起反訴主張：(一)確認陳明哲於97年3月1
    日召開區分所有權人會議不存在(主張因已推舉陳衍良為主
    任委員，嗣陳明哲再經葉素貞等人推選為區分所有權會議召
    集人不合法)。(二)謝正能應將三盟大廈管理委員會之印章及
    帳戶移交予96年12月29日成立三盟大廈管理委員會。其起訴
    主張及其反訴主張部分，乃確認兩造間對其區分所有權人會
    議不存在之訴，顯非關於人格權或身分權事項，自應認係財
    產權之訴訟，故應依其客觀上利益計徵裁判費。惟就上開各
    區分所有權人會議不存在訴訟及其印章、帳戶之移交，各自
    無法核計其價額，故應依其民事訴訟法第77條之12規定，分
    核定其訴訟標的之價額為新臺幣（下同）165萬元。從而，
    陳明哲等三人於第一審之訴訟標的核計為165萬元；陳巧智
    等二人於第一審反訴標的核計為165萬元。
  (二)是兩造間分別應繳納之裁判費：
    1.陳明哲等三人部分：第一審應繳納裁判費1萬7,335元、第
      二審應繳納裁判費2萬6,002元。茲陳明哲等三人僅繳納第
      一審裁判費3,000元（見原審卷第3頁之收據），尚應補繳
      1萬4,335元；陳明哲等三人則僅繳納第二審裁判費4,500
      元(見本院卷第8頁之收據)，尚應補繳裁判費2萬1,502元
      。陳明哲等三人尚應補繳裁判費共計3萬5,837元(計算式
      ：1萬4,335+2萬1,502元＝3萬5,837元)
    2.陳巧智等二人部分：第一審應繳納裁判費1萬7,335元、第
      二審應繳納裁判費2萬6,002元。茲陳巧智等二人僅繳納第
      一審裁判費6,000元(見原審卷第126頁之收據)，尚應補繳
      1萬1,335元；第二審僅繳納裁判費4,500元(見本院卷第12
      頁之收據)，尚應補繳裁判費2萬1,502元，又陳巧智等二
      人於上訴第三審時，應繳納裁判費2萬6,002元，僅繳納裁
      判費9,000元，尚應補繳第三審裁判費1萬7,002元，是陳
      巧智等二人尚應補繳裁判費共計4萬9,839元(計算式：1萬
      1,335+2萬1,502元+1萬7,002元＝4萬9,839元)。
  (三)爰依民事訴訟法第481條、第442條第2項前段規定，限兩造
    於收受本裁定正本7日內，如數逕向本院補繳，逾期即駁回
    其等之訴訟。特此裁定。
中    華    民    國   100    年    10    月    4     日
                    民事第五庭
                        審判長法  官  李錦美
                              法  官  陳博享
                              法  官  黃雯惠
正本係照原本作成。
不得抗告。
中    華    民    國   100    年    10    月    5     日
                              書記官  秦慧榮